【裁判字號】    92,保險,17
【裁判日期】    920227
【裁判案由】    給付保險金
【裁判全文】
臺灣臺北地方法院民事裁定  九十二年保險字第一七號
    原      告  越南協孚電力有限公司即HIEP PHUOC POWER COMPANY LTD.
?
    法定代理人  丁善理
    訴訟代理人  張自真律師
                陳志雄律師
                陳信瑩律師
    被      告  泰安產物保險股份有限公司  設台北市○○路五九號
    法定代理人  甲○○      住台北市○○路五九號
    訴訟代理人  熊克律師
                黃建隆律師
                王信祝律師
右當事人間請求給付保險金事件，被告聲請命原告供訴訟費用之擔保，本院裁定如左：
    主      文
原告應於本裁定送達後五日內，為被告供訴訟費用擔保金新台幣貳拾壹萬柒仟肆佰柒
拾陸元。
聲請程序費用由原告負擔。
    理      由
一、按原告於中華民國無住所、事務所及營業所者，法院應依被告聲請，以裁定命原
    告供訴訟費用之擔保，並應於裁定中定擔保額及供擔保之期間，所定擔保額，以
    被告於各審應支出之費用總額為準，民事訴訟法第九十六條第一項、第九十九條
    分別定有明文。所謂被告於各審應支出之費用總額，係指法院預計被告於本案第
    一審至第三審訴訟程序中，可能支出各項訴訟費用之總額而言。又依民事訴訟法
    第四百六十六條之一、之三規定，對於第二審判決上訴，上訴人應委任律師為訴
    訟代理人，第三審律師之酬金，為訴訟費用之一部，並應限定其最高額，其酬金
    支給標準，由最高法院擬訂報司法院核定之。而依最高法院選任律師為訴訟代理
    人辦法及第三審律師之酬金支給標準第八條規定，法院裁定律師酬金時，應斟酌
    案情之繁簡、訴訟之結果及律師之勤惰，於民事財產權之訴訟，於訴訟標的金額
    百分之三以下，但最高不得逾新臺幣（以下同）五十萬元，且當事人約定之酬金
    較低者，不得超過其約定。是第二審及第三審之裁判費及第三審律師之酬金，均
    應屬上開定擔保額之範疇，殆無疑義。至訴訟進行所需支出之送達費、抄錄費、
    翻譯費、郵電費、運送費、登載公報新聞紙費、證人鑑定人通譯之到庭費及滯留
    費、法官及書記官出差之食宿舟車費、購買司法狀紙費、鑑定費等，倘無證據證
    明必須支出及實際應支出之數額，尚難依首揭規定，命供訴訟費用之擔保。
二、本件原告越南協孚電力有限公司即HIEP PHUOC POWER COMPANY LTD.在中華民國
    並無住所、事務所及營業所，此經原告訴訟代理人所自承，其起訴請求相對人給
    付美金十萬元（折合新臺幣為佰肆拾伍萬貳仟元），被告聲請命原告供訴訟費
    用之擔保，依前揭說明，並無不合。經查，本件第二審及第三審之裁判費各為伍
    萬陸仟玖佰伍拾捌元整，第三審律師之酬金，不得逾訴訟標的金額百分之三，即
    不得逾壹拾萬零仟伍佰陸拾元（0000000×3％＝103560），合計為貳拾壹萬柒
    仟肆佰柒拾陸元整。被告於九十二年二月十九日所提出之聲請狀中雖主張本件應
    以美金貳仟柒佰玖拾肆萬仟伍佰伍拾元陸角肆分作為訴訟費用擔保之基數並
    應將翻譯費、郵電費、證人、鑑定人等其他訴訟必要費用均列入為訴訟費用擔保
    之範圍。然查，本件原告既依據民事訴訟法第二百四十四條第四項為一部請求，
    自應以原告現起訴時所聲明請求本院判決之範圍計算訴訟標的金額。又其餘訴訟
    進行所需支出費用，被告並未舉證證明上開各項屬必須支出之費用，亦未證明其
    實際應支出之數額，且關於證人之日旅費及鑑定之費用均由聲請為調查該項證據
    方法之一造支出，故本院關於此部分並無命原告為供擔保之必要。
二、依民事訴訟法第九十六條第一項，應認被告之聲請為有理由。
三、依同法第九十五條及第七十八條裁定如主文。
中      華      民      國    九十二    年      二      月    二十七    日
                                            民事第四庭法      官  黃柄縉
右為正本係照原本作成
如對本裁定抗告須於裁定送達後五日內向本院提出抗告狀
中      華      民      國    九十二    年      三      月    三        日
                                                      書  記  官  楊湘雯


司法院資訊處製作；財團法人民間司法改革基金會備份。
